Inventaris van het archief van jhr. J. Goldberg [levensjaren 1763-1828], (1482) 1795-1827
Nationaal Archief, Den Haag
- Stukken betreffende de publieke werkzaamheden van Goldberg., A.
  - Lid der commissie "tot het onderzoek van den staat der financiën van de provincie Holland". 1795-1797., A.2
    - Stukken betreffende de 22 Juni 1795 benoemde commissie tot onderzoek van het gedrag der leden en ministers van het vorig bestuur en die tot onderzoek der zaak van Van de Spiegel Met retroacta., 1795 en 1796; 9; 1 bundel
      Hierbij een aantal stukken, die op de werkzaamheid van Van de Spiegel betrekking hebben. Van deze commissie geldt het in de noot bij het vorige no. medegedeelde.
    - Stukken betreffende de commissie, 5 Februari 1796 gemachtigd tot het doen eener negotiatie Van 18 millioen: de Hollandsche loterijleening van, 10 Februari 1796; 10; 1 bundel
      De finantieële commissie maakte deel uit van deze commissie. - In dezen bundel copieën en gedrukte stukken, alsmede aanteekeningen van Goldberg.
    - Stukken betreffende de conferentiën, op last van het Provinciaal Bestuur d.d. 1 Juli 1796 door de finantieële commissie gehouden met de commissie uit de Nationale Vergadering tot het ontwerpen eener constitutie en met gecommitteerden uit de andere gewesten, over de finantiën der Republiek., 1796 en 1797; 11; 1 bundel
      De commissie voor do constitutie had 7 Juni 1796 het Provinciaal Bestuur verzocht, met haar in conferentie te treden. Het Provinciaal Comité, waaraan het Bestuur aanvankelijk deze taak opdroeg, adviseerde 1 Juli tot de opdracht aan de finantieele commissie. - In dezen bundel o. m. correspondentie (origineel en minuut) betreffende de conferentiën, minuut, met aanteekeningen van Goldberg, van het rapport, 4 Januari 1797 aan het Provinciaal Bestuur uitgebracht. Hierbij ook correspondentie (origineel en minuut) over het aanzoek der commissie voor de constitutie aan Goldberg om deel uit te maken van eene commissie tot het voorstellen van een belastingstelsel, gegrond op de gegoedheid der ingezetenen, waarvoor deze bedankte (November 1797).
  - Plaatsvervangend lid van het Provintiaal Bestuur van Holland. 1796-1797., A.3
    Goldberg werd 12 Maart 1796 verkozen tot plaatsvervangend lid van het Provintiaal Bestuur voor het 2de district van het Ye., in Maart 1797 herkozen. Hij woonde de zittingen bij van 1 April 1796 tot 21 Maart 1797.
    - Stukken betreffende de benoeming van Goldberg in het Provintiaal Bestuur en zijne werkzaamheid als zoodanig., 1796; 12; 1 bundel
      Hierbij kladnotulen der zittingen 5 April-21 December 1796, alsmede een concept-reglement voor het Provinciaal Bestuur met aantekeningen, van de hand van Goldberg; voorts stukken betreffende verschillende in 1796 behandelde zaken, o. a. die van mr. Johan Luzac.
    - Stukken betreffende de gedwongen geldheffing, ingevolge de publicatiën van 26 Mei, 30 Juni en 10 Augustus 1796; 13; 1 bundel
      Copieën on gedrukte stukken, w. o. de adviezen en propositiën, door Goldberg tegen het plan der geldheffing ingebracht. Hij was 1? Mei benoemd in eene commissie van 5 leden tot onderzoek van den finantieelen toestand der provincie en tot het beramen van middelen ter voldoening aan de petitie der Nationale Vergadering van 27 April. Tegen het gevoelen zijner medeleden, die de publicatie van 26 Mei hadden ontworpen, adviseerde Goldberg aan de petitie wegens onvermogen niet te voldoen.
    - "Rapporten over Zaaken der Oost-Indische Compagnie gedurende den loop der Vergadering van Holland van Ao 1796, met de bijlagen"., 14; 1 bundel
      Goldberg werd 14 Juni 1796 benoemd in eene commissie van advies uit het Provinciaal Bestuur naar aanleiding van een brief van het Comité tot den O. I. handel en bezittingen. Deze bundel bevat copieën en gedrukte stukken.
    - "Rapport en Bijlagen over de Conferentiën in Junii 1796 tusschen de Gewesten over de Finantiën gehouden, benevens de Notulen daarvan gehouden.", 15; 1 bundel
      20 Juni 1796 werden Goldberg en Van Hoogstraten uit en door het Provinciaal Bestuur gecommitteerd, om met eene commissie uit de Nationale Vergadering en gecommitteerden der andere gewesten te confereeren (op verzoek der Nationale Vergadering) over de opbrengst der provinciale quotes in de petitie van 60 millioen.-Deze bundel bevat o. a. notulen van de hand van Goldberg.
    - Stukken betreffende de reorganisatie der secretarie van Holland., 1796; 16; 1 bundel
      Goldberg werd 24 September 1796 benoemd in eene commissie van advies omtrent de door het Provinciaal comité voorgestelde reorganisatie van de secretarie en andere bureaux. - Hierbij o. m. het concept dd. 14 December 1796 van het advies der commissie, waarin o. a. eene provisioneele instructie voor de commiezen en klerken.
    - Stukken betreffende de verwerving van landerijen in den Crimpenerwaard, den Assendelver polder en den Rhijnzaterwoudschen polder. Met retroacta., 1796 en 1797; 17; 1 bundel
      Goldberg werd 21 December 1796 benoemd in eene commissie uit het Provinciaal Bestuur om te adviseeren op een verzoek tot vervening in den Crimpenerwaard. - In dezen bundel o. m. aanteekeningen van zijne hand en origineele brieven, aan hem gericht.
  - Plaatsvervangend lid der Nationale Vergadering. 1796., A.4
    Goldberg werd 13 Februari 1796 verkozen tot tweeden plaatsvervanger (voor het lid R. J. Schimmelpenninck) wegens het 14de district van het Ye in de Nationale Vergadering. Hij is als zoodanig niet in functie geweest.
    - Stukken betreffende de verkiezing van Goldberg tot plaatsvervangend lid der Nationale Vergadering en enkele door hem bijgewoonde zittingen., 1796; 18; 1 bundel
      Hierbij aanteekeningen omtrent het verhandelde op 1,2 Maart; 1, 4 April 1796. Voorts een origineele brief van 10 Juli 1798, houdende kennisgeving aan Goldberg, dat hij is benoemd tot vertegenwoordiger des Bataafschen volks (lid van het Vertegenwoordigend Lichaam). Als zoodanig is hij echter niet opgetreden.
  - Agent van de Nationale Oeconomie. 1799-1801., A.5
    Bij besluit van het Uitvoerend Bewind van 31 Mei 1799, no. 51 werd Goldberg benoemd tot Agent van de Nationale Oeconomie. 5 Juli d.a.v. trad hij in functie. Hij werd 2 October 1801 (no. 34) ontslagen, terwijl het agentschap 12 December d.a.v. werd ontbonden. Zijne instructie is van 16 April 1799.
    - Organisatie en het beheer van het agentschap, alsmede verschillende door het agentschap behandelde zaken., A.5.1
      Misschien behooren hiertoe ook: Binnenlandsche Zaken 350, 359, 394.
      - Stukken betreffende de benoeming en het ontslag van Goldberg als Agent van de Nationale Oeconomie., 1799 en 1801; 19; 1 bundel
        Hierbij correspondentie (origineel, minuut en copie), een ex. der instructie met aanteekeningen van zekeren Dr. Schutte, duplicaat der rekening van het agentschap, 31 Mei 1804 aan de Nationale Rekenkamer overgelegd.
      - Stukken betreffende de organisatie van het agentschap., 1799-1801; 20; 1 bundel
        Aanmerkingen van Goldberg op zijne instructie, concept instructie voor bureau-chefs, origineele brieven aan Goldberg, houdende sollicitatiën, en andere stukken, w.o. eene copie-memorie, na het aftreden van Goldberg gemaakt door Kops, "wegens het Nationaal en Departementaal Toezicht 't geen over den Landbouw zou kunnen gehouden worden ingevolge de tegenwoordige Staatsregeling", en copie-memoriën over den Waterstaat van Brunings (1801).
      - Minuut-voorstellen en memories aan het Uitvoerend Bewind, 1801; 21; 1 bundel
        Voorheen 2.01.12. Binnenlandse Zaken 1796-1813, inv.nr. 362
      - Stukken betreffende verschillende door het agentschap behandelde zaken., 1799-1801; 22; 1 bundel
        Hierbij copie van het zesmaandelijksch rapport van den Agent aan het Uitvoerend Bewind, 23 April 1801; origineele brieven aan Goldberg, concept-rapporten en aanteekeningen van zijne hand, gedrukte en andere stukken.
      - Stukken betreffende het "Fransche Toltarif"., 1800 en 1801; 23; 1 bundel
        3 September 1800 droeg het Uitvoerend Bewind op aan de Agenten van Finantiën en van Nationale Oeconomie, een handelsverdrag met Frankrijk te ontwerpen, naar aanleiding van ingekomen klachten over de douanen. - Deze bundel bevat aanteekeningen van Goldberg, copieën van een ontwerp-handelsverdrag en van ingekomen brieven.
      - Stukken betreffende consuls. Ongedateerd. Met retroacta., 1658-1792; 24; 1 bundel
        Concept-instructie van de hand van Goldberg en andere stukken betreffende den Nederlandsche commissaris in de Vereenigde Staten Heinecken, extract-resolutiën der Staten-Generaal en andere afschriften.
      - Origineele brieven aan Goldberg en enkele minuten van zijne hand., 1799-1802; 25; 1 bundel
        Hierbij een origineele brief van Goldberg aan Jacob Saportas.
      - Gedrukte bekendmakingen en circulaires van de Agent van Nationale Oeconomie., 1799-1801; 406; 1 omslag
    - Verzameling van gegevens voor de statistiek, bijeengebracht door Goldberg tijdens en na zijne reis door de Bataafsche Republiek in 1800., A.5.2
      Deze reis werd door Goldberg met machtiging van het Uitvoerend Bewind ondernomen om statistische gegevens te verzamelen omtrent landbouw, handel, nijverheid en armenzorg, ten einde daarvan voor eventueele pogingen tot opbeuring van de welvaart gebruik te maken. Hij bezocht alle departementen der Republiek. Na afloop der reis zette hij de verzameling van statistische gegevens voort. Ten deele ontving hij ze door bemiddeling der departementale besturen. Ook na zijn aftreden als agent werden hem nog gegevens toegezonden, doch het werk werd door dit aftreden dermate verstoord. dat hij er niet in geslaagd is het rapport uit te brengen, dat, naar hij zich voorstelde, eene volledige statistiek der bestudeerde onderwerpen zou bevatten. Wel heeft hij met de commissarissen Rouppe en Kops nog in 1803 aan dit rapport gewerkt, en ook liet hij destijds met behulp der gegevens verschillende tabellen maken; doch alle desbetreffende stukken bleven onder hem berusten zonder aan hun doel te beantwoorden. In 1808 leende hij er enkele uit aan den toenmaligen Minister van Binnenlandsche Zaken Van Leyden van Westbarendrecht, in 1814 en 1815 heeft. Zimmermann, 1e, commies bij het departement van Koophandel en Koloniën, er van gebruik gemaakt voor het ontwerpen eener statistische beschrijving van Nederland (zie nns. 187-193. van welke wellicht enkele tot deze afdeeling behooren). Men bedenke, dat deze stukken geene volledige verzameling vormen, maar, gelijk Goldberg het in een brief aan Van Leyden uitdrukt "een aantal defecte papieren". Het journaal, onder no. 27 vermeld, is afgedrukt in het Tijdschrift voor Staathuishoudkunde en Statistiek, deel 18 en 19. Het voornaamste uit hot Verbaal (no. 28) is medegedeeld in een opstel "Onze landbouw in 1800" in hetzelfde tijdschrift deel 19 en 20.
      - Stukken betreffende de wijze van verzameling der gegevens., 1800-1808; 26; 1 bundel
        Hierbij o.m.: concept-voordracht aan het Uitvoerend Bewind met het plan der reis, 16 April 1800; concept-aanschrijving aan de Maatschappij van Landbouw. die tot Nut van het Algemeen en de Nationale Huishoudkundige Maatschappij, om correspondenten aan te wijzen tot het verzamelen van gegevens; concept-rapport van het Uitvoerend Bewind aan het Vertegenwoordigend Lichaam over het verzamelen van gegevens ter aanvulling van de door Goldberg op zijne reis verkregene, met aanteekeningen van Goldberg; schema van het rapport der reis (concept en net); aanteekeningen, door Goldberg ten deele op de reis gemaakt; correspondentie (origineel en minuut) o.a. met Van Leyden (1808).
      - "Journaal der Reize van den Agent van de Nationale Oeconomie der Bataafsche Republiek.", 1800 Juni 16-November 8; 27; 1 bundel
        Voor den landbouw wordt verwezen naar het verbaal van den commissaris Kops (28).
      - "Verbaal gehouden door den Commissaris van Landbouw (Kops) op de huishoudelijke Reyze van den Agent, wegens den staat van den Landbouw, begonnen in het Land van Tholen, waar gemelde Commissaris zich eerst bij den Agent vervoegd heeft" (net en copie)., 1800; 28; 1 bundel
      - Brieven met bijlagen, houdende statistische opgaven, door verschillende autoriteiten en particulieren aan den Agent van de Nationale Oeconomie gericht (origineel)., 1800 en 1801; 29-33; 5 bundels
        - Betreffende den landbouw., 29
        - Betreffende de scheepvaart., 30
        - Betreffende fabrieken., 31
        - Betreffende maten en gewichten., 32
        - Betreffende het armbestuur, de tucht- en werkhuizen., 33
      - Antwoorden op vragen omtrent den staat van den landbouw in verschillende gemeenten., 1801; 34-35; 2 bundels
        De Agent van de Nationale Oeconomie had 252 vragen toegezonden aan de plaatselijke correspondenten, in n". 26 bedoeld. Zij hebben niet betrekking op woeste gronden, markegronden, droogmakerijen en markten.
        - Originele antwoorden, 34
          Voorheen 2.01.12. Binnenlandse Zaken, 1796-1813, inv.nr. 393
        - Copieën., 35
      - Antwoorden op vragen omtrent woeste gronden, markegronden, droogmakerijen en markten, bij het Departementaal Bestuur van de Texel ingekomen van de gemeentebesturen in dat departement (origineel)., 1800; 36; 1 bundel
        De Agent van de Nationale Oeconomie had aan alle Departementale Besturen tabellen ter invulling gezonden.
      - Antwoorden op vragen omtrent de fabrieken en traffieken en de middelen om de nijverheid op te beuren, bij de Departementale Besturen ingekomen, van de gemeentebesturen en van fabrikanten (origineel)., 1800, 1801; 37-38; 2 bundels
        De Agent van de Nationale Oeconomie had aan alle Departementale besturen tweeërlei tabellen toegezonden, ter invulling door de gemeentebesturen en fabrikanten.
        - Bij het Departementaal Bestuur van de Texel ingekomen, 37
          Voorheen 2.01.12. Binnenlandse Zaken 1796-1813, inv.nr. 389
        - Bij het Departementaal Bestuur van den Ouden IJssel ingekomen., 38
          Hierbij enkele, ingekomen bij het Departementaal Bestuur van de Eems
      - Stukken betreffende de verzameling van gegevens omtrent den landbouw., 1799-1803; 39; 1 bundel
        Brieven en memoriën (origineel en copie), aanteekeningen van Goldberg, gedrukte en andere stukken, w. o. copieën van brieven van Blijdestein en Racer aan Kops over de markegronden in Twente (1799 en 1800), een dossier betreffende de inlandsche wolproductie en stukken. rakende plannen tot beplanting der duinen.
      - Excerpten uit de antwoorden uit alle departementen omtrent woeste gronden enz., bedoeld in no. 36., c. 1803; 40; 1 bundel
        Goldberg teekende hierbij aan: "de Tabellen zelven zijn nog onder Kops".
      - Gedrukte lijsten van het getal van het rundvee in het Noorder- en Zuiderkwartier van Holland., 1768-1805; 41; 1 bundel
        Tot en met 1800 zijn deze lijsten aan Goldberg als Agent van de Nationale Oeconomie aangeboden door J. D. Voet.
      - Opgaven omtrent kaas en wol, paarden en slachtvee in verschillende provinciën in de 2e helft der 18e eeuw en het begin der 19e eeuw (copieën), bijeengebracht, 1801; 42; 1 bundel
      - Stukken betreffende de verzameling van gegevens omtrent de nijverheid en handel, met retroacta, 1800-1802; 43; 1 bundel
        Excerpten en aantekeningen van Goldberg, brieven (origineel en kopie) en andere stukken, waarbij o.a. de brieven der Departementale Besturen aan den Agent van de Nationale Oeconomie bij de verzending der tabellen omtrent de fabrieken. in no. 31 bedoeld. Deze bundel is in 1815 gebruikt en aangevuld door Zimmermann
        Voorheen 2.01.12. Binnenlandse Zaken, 1796-1813, inv.nr. 392
      - Stukken betreffende het verval der nijverheid en middelen tot redres., 1795-1801; 44; 2 bundels
        Memoriën en rapporten (origineel en copie), gedrukte brochures. aanteekeningen en andere stukken, waarvan enkele van lateren datum.
      - Generale lijst der fabrieken in de Republiek en bijlagen., 1796 en 1797; 45; 1 bundel
        De bijlagen bevatten aanteekeningen omtrent de werking van verschillende fabrieken. 46-48. Stukken (gedrukt en copie), voor de statistiek bijeengebracht 1800 en 1801 (ten deele retroacta).
      - Stukken betreffende den koophandel., 46; 1 bundel
        Hierbij origineele ongeteekende brieven aan Goldberg. enkele aan Jac. Saportas, uit Hamburg, Londen en andere plaatsen in het buitenland.
      - Stukken betreffende de zeevaart (en het loodswezen) en de visscherij., 47; 1 bundel
        Hierbij aanteekeningen van Goldberg.
      - Stukken betreffende de armenzorg., 48; 1 bundel
        Deze stukken hebben betrekking op armenscholen. werkhuizen en diergelijke inrichtingen in verschillende steden.
      - Stukken betreffende het graven van vaarten en het kanaliseeren van rivieren in verschillende departementen der Republiek (copieën) Met enkele retroacta., 1798-1801; 49; 1 bundel
        Aan dit onderwerp heeft Goldberg op zijne reis bijzondere aandacht geschonken.
      - "Tabellen der Statistieke opgaven betreklijk de Industrie" (concept en net), Ongedateerd; 50A-50B; 2 bundels
        Deze tabellen bevatten een verwerking van statistische gegevens omtrent handel, nijverheid en armenzorg in de departementen Schelde en Maas, de Delf, den Rhijn, den Ouden IJssel. de Eems. den Amstel. de Texel, den Dommel, door Goldberg verzameld. Hij heeft ze laten vervaardigen na zijn aftreden als Agent.
        - Bestanddeel 1, 50A
          Voorheen 2.01.12. Binnenlandse Zaken, 1796-1813, inv.nrs. 390, 391
        - Bestanddeel 2, 50B
      - Staten van uit bet buitenland in verschillende Nederlandsche havens ingevoerde goederen., 1799; 51; 1 bundel
        De staten zijn genummerd A-Z.-Hierbij excerpten uit de staten.
      - Staten der uit verschillende Nederlandsche havens uitgevaren schepen., 1799 Juni, Juli; 52; 1 bundel
      - Generale lijst der te Amsterdamsche ingekomen goederen., 1799; 53; 2 stukken
        Blijkens begeleidend schrijven 3 Maart 1801 door Gogel aan Goldberg verzonden, gemaakt door E. le Jay.
      - Extracten uit verschillende quohiere van gemeene middelen., 1798; 54; 1 bundel
      - "Vergelijking van de voornaamste Middelen in de Gewesten. vóór de invoering der Algemeene belastingen - opgemaakt uit de ordonnantiën, zoo verre dezelven toep (Ao. 1799) voorhanden waren.", 55; 1 bundel
      - "Generaale Tabelle van 's Lands Munten", door den Essayeur-Generaal W. A. A. Poelman. (Copie.), 1641-1804; 56; 1 stuk
      - Stukken betreffende de domeinen en de graaflijkheidstollen in Holland, verzameld, (c. 1801); 57; 1 bundel
        Aanteekeningen van Goldberg en andere stukken rakende o.a. de opbrengst der tellen in het laatst der 18e eeuw.
      - "Staathuishoudkunde." Handschrift in 3 deelen. samengesteld onder de staatsregeling van, 1798; 58; 1 bundel
        Dit ms. is niet met behulp der statistische nasperingen van Goldberg samengesteld; het behandelt met behulp der bestaande litteratuur de economische geschiedenis van Nederland. Wellicht is het de historische inleiding tot het rapport, dat Goldberg zich voorstelde uit te brengen.
  - Lid van den Staatsraad onder Schimmelpenninck. 1805 en 1806., A.6
    De leden van den Staatsraad, o. w. Goldberg, werden bij staatsbesluit van 1 Mei 1805, no. 6. benoemd, 6 Mei d. a. v. beëedigd en geinstalleerd en 1 Juli (no.60) voorzien van eene instructie en een reglement van orde. Goldberg was president in Juli 1805 en Februari 1806. Bij het aftreden van Schimmelpenninck bleef de Staatsraad in functie, 20 Juni 1806 legden de leden den eed af aan Koning Lodewijk.
    - Werkzaamheid van den Staatsraad en aldaar door Goldberg uitgebrachte adviezen., A.6.1
      - "Adviesen in de Staatsraad van Z. Exe. den Raadpensionaris, van den aanvang po. Mey 1805 tot deszelfs dissolutie in, Juny 1806-2"; 59; 1 bundel
        Hierbij o. m. klad van het 17 Juni 1805 uitgebrachte advies over de algemeene belastingen, met aanteekeningen en andere bijlagen;conceptreglement voor de departementale besturen, met aanteekeningen van Goldberg en bijlagen; idem voor de gemeentebesturen, met aanteekeningen van Goldberg, Van Maanen e.a.; concept-ordonnantie op de meekrap, met aanteekeningen van Goldberg en bijlagen; brieven, aanteekeningen e. a. stukken betreffende het verhandelde over de posterijen: origineel advies van Goldberg over de heerlijke rechten, met aanteekeningen van Goldberg en Van Maanen en andere bijlagen (5 September 1805).
      - Adviezen van Goldberg bij gelegenheid der regeeringsverandering in, 1806; 60; 1 bundel
        "Memorie over de noodzaaklijkheid van de erkentenis der Nationale Schuld, en eene volkomene geruststelling deswegens voor 't vervolg, geformeerd ult. Maart 1806 ter gelegenheid der overdragt van de regeering in het huis Bonaparte", (concept, met bijlagen. en copieën); advies aan den Raadpensionaris (copie). 1806 April 13; stukken rakende het verhandelde in den Staatsraad en het Groot Besogne, 1806 Maart-Mei.
      - Stukken betreffende verschillende in den Staatsraad behandelde zaken., 1805 en 1806; 61; 1 bundel
        Concept-wetsontwerp van Goldberg, met bijlagen, wegens de open inrichting eener vrijwillige Nationale Garde; aanteekeningen, brieven e. a. stukken omtrent de zaak van Dirk van Hogendorp, omtrent finantieele zaken, den waterstaat, de justitie enz.
      - Stukken (copieën en aanteekeningen) betreffende de organisatie van de armee., c. 1805; 312; 1 bundel
      - Concept-ordonnantiën op de middelen, door den Secretaris van Staat voor de Finantiën den Raadpensionaris aangeboden., 1806; 62; 1 bundel
        Gedrukt, met aanteekeningen van Goldberg en bijlagen.
      - Gedrukte stukken, vnl. van de Raad van Financiën in het departement Holland betreffende de belastingen, 1805-1806; 407; 1 pak
      - Algemeen en beredeneerd register op alle de publicatiën en ordonnantiën van de gemene middelen, onbeschreven middelen., 1806-1807; 408-409; 2 delen
        - Eerste deel, 1806, 408
        - Tweede deel, 1807, 409
    - Werkzaamheid van Goldberg in commissies uit den Staatsraad., A.6.2
      - Stukken rakende: de achtjarige heffing, den handel met Oost-Indië gedurende den oorlog, de zaak van Mr. Jacob van Kall, 1805; 63; 1 bundel
      - Aanteekeningen van Goldberg naar aanleiding eener memorie over de de finantiën, toegeschreven aan Van Bylandt-Halt (met bijlagen)., 1805; 64; 1 bundel
      - Stukken betreffende de commissie van Goldberg naar Brabant., 1806; 65; 1 bundel
        Goldberg werd 10 Januari 1806 (Staatsblad 13a) naar Brabant gecommitteerd om aldaar een begin van oproer wegens de invoering der algemeene belastingen te dempen. 17 Januari werd hij teruggeroepen. - In dezen bundel o. m. correspondentie (origineel en minuut) en aanteekeningen van Goldberg. Een deel der correspondentie loopt over de bestemming van de opbrengst der geestelijke goederen in Brabant. De correspondentie dateert van Januari en Februari 1806.
  - Lid van den Staatsraad onder Koning Lodewijk. 1806-1810., A.7
    Goldberg werd benoemd bij Kon. decreet van 21 Juni 1806. no. 3, nadat hij 20 Juni met de andere Staatsraden. die onder Schimmelpenninck hadden gefungeerd, door den Koning was beeëdigd. 1 Juli d.a.v. (no. 4) werd de Staatsraad in sectiën verdeeld, die elk afzonderlijk vergaderden. Goldberg was achtereenvolgens president van de sectie van finantiën en van die van koophandel en koloniën. In de eerstgenoemde heeft hij volgens zijne eigene aanteekening de werkzaamheden alleen verricht, omdat De Vos van Steenwijk steeds afwezig was. 5 Februari 1808 (no. 3) werd hij in buitengewonen dienst gesteld wegens zijn vertrek als gezant naar Berlijn, 7 Janunri 1809 (no. 5) opnieuw. Bij besluit van den Prins Algemeen Stedehouder van 30 Juli 1810, no. 2 werd de Staatsraad opgeheven.
    - Inrichting en werkzaamheid van den Staatsraad en aldaar door Goldberg uitgebrachte adviezen., A.7.1